【裁判字號】    99,易,2293
【裁判日期】    991116
【裁判案由】    竊盜
【裁判全文】
臺灣高雄地方法院刑事判決              99年度易字第2293號
公  訴  人  臺灣高雄地方法院檢察署檢察官
被      告  乙○○
上列被告因竊盜案件，經檢察官提起公訴（99年度偵字第33189
號），本院判決如下：
    主  文
乙○○犯竊盜罪，共貳罪，均累犯，各處有期徒刑月，如易科
罰金，以新臺幣壹仟元折算壹日；又犯竊盜未遂罪，累犯，處拘
役伍拾日，如易科罰金，以新臺幣壹仟元折算壹日。有期徒刑部
分應執行有期徒刑肆月，如易科罰金，以新臺幣壹仟元折算壹日
。
    事  實
一、乙○○前因竊盜、違反替代役實施條例案件，經本院以98年
    度易字第728 號判決分別判處有期徒刑2月（共8 罪）、4月
    、3 月確定，並定應執行刑為有期徒刑1 年2 月確定，甫於
    民國99年8 月6 日縮刑期滿執行完畢出監。詎其猶不知悔改
    ，竟仍意圖為自己不法所有，分別為以下犯行：
  (一)於99年10月16日凌晨3 時30分許，見停放於高雄縣岡山鎮○
    ○○○街5 號旁丁○○所有之F5-0373 號自用小客車車門未
    上鎖，即徒手打開車門，竊得置於該車內之現金共新臺幣（
    下同）700 元後，供己花用殆盡。
  (二)於99年10月19日凌晨3 時40分許，見停放於高雄縣岡山鎮○
    ○路33之5 號旁戊○○所有之VJ-8270 號自用小客車車門未
    上鎖，即徒手打開車門，竊取置於該車內之現金共106 元得
    逞。
  (三)嗣於99年10月19日凌晨4 時10分許，其在高雄縣岡山鎮○○
    路40號前，復見該處停放有甲○○所有之UN-1791 號自用小
    客車而無人看管，遂又以徒手之方式，著手嘗試開啟該車車
    門欲入內行竊之際，即為警當場查獲而未得手，並扣得其於
    VJ-8270 號自用小客車內所竊取之現金106 元（業以發還戊
    ○○保管）。另乙○○並於有偵查犯罪權限之公務員發覺前
    ，就如前開事實(一)所示之犯行，向員警自首而接受裁判。
二、案經戊○○訴由高雄縣政府警察局岡山分局報告臺灣高雄地
    方法院檢察署偵查起訴。
    理  由
一、證據能力部分：
    被告以外之人於審判外之陳述，雖不符同法第159 條之1 至
    第159 條之4 之規定，但經當事人於審判程序同意作為證據
    ，法院審酌該言詞陳述或書面陳述作成時之情況，認為適當
    者，亦得為證據，同法第159 條之5 第1 項定有明文。本判
    決所引用之傳聞證據，均經本院依法踐行調查證據程序，當
    事人於審判程序亦同意作為證據，本院審酌證據資料作成時
    之情況，並無違法不當及證明力明顯過低之瑕疵，且無依法
    應排除其證據能力之情形，認以之作為證據應屬適當，故有
    證據能力。
二、上開犯罪事實，業據被告乙○○於本院審理中坦承不諱，核
    與告訴人戊○○、被害人丁○○、甲○○於警詢中之指訴相
    符，復有車籍詳細資料報表3 張、高雄縣政府警察局岡山分
    局贓物認領申請單1 紙及現場照片9 張在卷可稽，足徵被告
    自自與事實相符，堪以採信。本案事證明確，被告犯行洵堪
    認定，應依法論科。
三、核被告如事實欄(一)、(二)所為，均係犯刑法第320 條第1 項之
    竊盜罪，如事實欄(三)所為，則係犯刑法第320 條第3 項、第
    1 項之竊盜未遂罪。被告所犯上開數罪，犯意各別，行為互
    殊，應予分論併罰。被告前因竊盜、違反替代役實施條例案
    件，經本院以98年度易字第728號判決分別判處有期徒刑2月
    （共8罪）、4 月、3 月確定，並定應執行刑為有期徒刑1年
    2 月確定，甫於99年8 月6 日縮刑期滿執行完畢出監等情，
    有臺灣高等法院被告前案紀錄表1 份在卷可查，其前受徒刑
    之執行完畢，5 年以內故意再犯本件有期徒刑以上之罪，為
    累犯，應依刑法第47條第1 項規定加重其刑。又被告雖已就
    如事實欄(三)所示之犯行著手竊盜行為之實施，惟旋即為警查
    獲而未得逞，屬未遂階段，應依刑法第25條第2 項之規定，
    按既遂氾之刑度減輕其刑，並依法先加後減之。末查，被告
    就如事實欄(一)所示犯行，係在犯罪尚未經有偵查犯罪權限之
    公務員發覺前，即向員警自首而接受裁判，此觀警詢筆錄在
    卷可參，爰依刑法第62條前段規定減輕其刑，並亦依法先加
    後減。爰審酌被告正值少壯之年，且甫因前所違犯之竊盜犯
    行執行完畢，而於99年8 月6 日出監，本應知所警惕，戮力
    工作，循正當途徑賺取財物，卻仍不思進取，屢在深夜率爾
    進入他人車內行竊，對於他人之財產權益毫不尊重，危害社
    會治安，實無足取；然考量其犯後尚知坦承犯行，態度非惡
    ，並斟酌其因如事實欄(一)(二)所示之犯行而個別竊得之財物價
    值分為700 元及106 元，均非甚鉅，所竊得700 元之部分，
    雖屬價值較高且均已遭其花用殆盡，造成被害人之實際損失
    ，可認情節較為嚴重，但亦係因其自首而查獲，另竊得106
    元之部分則已發還告訴人保管，有贓物認領申請單1 紙在卷
    足憑，以及被告為國中畢業、現無職業、家境勉持及其上開
    犯罪之動機、手段、情節等一切情狀，分別量處如主文所示
    之刑，併諭知易科罰金之折算標準，並就有期徒刑部分定其
    應執行刑，暨易科罰金之折算標準，以資懲儆。至公訴人請
    求本院依竊盜犯贓物犯保安處分條例第3 條第1 項諭知被告
    強制工作部分，因同條例第2 條第4 項規定：「應執行之刑
    未達1 年以上者，不適用本條例。」，本件所定應執行刑既
    未超過1 年，自無適用之餘地，併此敘明。
據上論斷，應依刑事訴訟法第299 條第1 項前段，刑法第320 條
第1 項、第3 項、第47條第1 項、第25條第2 項、第62條前段、
第51條第5 款、第10款，第41條第1 項，刑法施行法第1 條之1
，判決如主文。
本案經檢察官丙○○到庭執行職務。
中    華    民    國    99    年    11    月    16    日
                  刑事第十五庭  法  官  許勻睿
以上正本證明與原本無異。
如不服本判決應於收受判決後10日內向本院提出上訴書狀，並應
敘述具體理由。其未敘述上訴理由者，應於上訴期間屆滿後20日
內向本院補提理由書(均須按他造當事人之人數附繕本)「切勿逕
送上級法院」。
中    華    民    國    99    年    11    月    16    日
                                書記官  王芷鈴
附錄論罪科刑法條
中華民國刑法第320條
意圖為自己或第三人不法之所有，而竊取他人之動產者，為竊盜
罪，處5 年以下有期徒刑、拘役或5 百元以下罰金。
意圖為自己或第三人不法之利益，而竊佔他人之不動產者，依前
項之規定處斷。
前2 項之未遂犯罰之。

司法院資訊處製作；財團法人民間司法改革基金會備份。
